【裁判字號】    97,家抗,104
【裁判日期】    971021
【裁判案由】    假扣押
【裁判全文】
臺灣高等法院民事裁定                 97年度家抗字第104號
抗  告  人  甲○○
上列抗告人因與相對人乙○○間假扣押事件，對於中華民國97年
9月12日臺灣士林地方法院97年度家全字第45號所為裁定提起抗
告，本院裁定如下：
    主  文
抗告駁回。
抗告費用由抗告人負擔。
    理  由
一、按債權人就金錢請求或得易為金錢請求之請求，欲保全強制
    執行者，得聲請假扣押；又假扣押，非有日後不能強制執行
    或甚難執行之虞者，不得為之；又請求及假扣押之原因應釋
    明之；前項釋明如有不足，而債權人陳明願供擔保或法院認
    為適當者，法院得定相當之擔保，命供擔保後為假扣押，民
    事訴訟法第522條第1項、第523條第1項、第526條第1項、第
    2項分別定有明文。依上開規定可知，債權人聲請假扣押，
    應就其請求及假扣押之原因加以釋明，該項釋明如有不足，
    而債權人陳明願供擔保或法院認為適當者，法院得定相當之
    擔保，命供擔保後為假扣押；惟若債權人就其請求及假扣押
    之原因未予釋明，縱債權人陳明願供擔保，亦難認足補釋明
    之欠缺，其聲請自屬不能准許。
二、抗告人在原法院聲請及抗告意旨略以：抗告人係相對人之妻
    ，其擬向法院起訴請求分配夫妻剩餘財產，又因相對人婚後
    屢對抗告人施以暴力，並將抗告人逐出家門，抗告人亦擬對
    相對人起訴請求侵權行為損害賠償。然恐相對人在法院判決
    過程中有脫產之虞，造成抗告人日後甚難執行，為此聲請准
    對相對人之財產為假扣押等語，固提出土地登記謄本、建物
    登記謄本、民事起訴狀、結婚證書、傳真稿、搬遷契約書、
    財政部台灣北區國稅財產歸屬資料清單、診斷證明書、協議
    書、醫療費用收據、通話明細清單、離婚協議書、台北市政
    府警察局北投分局處理家庭暴力案件現場報告表、存摺、取
    款憑條、稅額繳款書、抵押權塗銷同意書、荷商荷蘭銀行函
    文及桃園地方法院民事執行處通知等件以資釋明。惟查抗告
    人所提上開書證，充其量僅能釋明其對相對人之請求，並不
    能釋明本件假扣押之原因，是抗告人雖陳明願供擔保，仍不
    能以之代釋明，依前揭說明，抗告人所為本件聲請不應准許
    。從而，原法院裁定駁回抗告人之聲請，核無違誤，抗告意
    旨指摘原裁定不當，聲明廢棄，為無理由，應予駁回。爰裁
    定如主文。
中    華    民    國    97    年    10    月    21    日
                    民事第四庭
                        審判長法  官  張劍男
                              法  官  陳靜芬
                              法  官  彭昭芬
本裁定除以適用法規顯有錯誤為理由，並經本院許可外，不得再
抗告。如提起再抗告，應於收受送達後10內委任律師為代理人向
本院提出再抗告狀，並繳納再抗告費新台幣1千元。
中    華    民    國    97    年    10    月    22    日
                              書記官  丁華平


司法院資訊處製作；財團法人民間司法改革基金會備份。
